臺灣高雄地方法院刑事判決　　　　　　　110年度訴字第411號
公　訴　人　臺灣高雄地方檢察署檢察官
被　　　告　黎記霖


指定辯護人　本院公設辯護人黃文德
上列被告因毒品危害防制條例案件，經檢察官提起公訴（110 年
度偵字第4740號），本院判決如下：
    主  文
黎記霖犯販賣第二級毒品未遂罪，累犯，處有期徒刑貳年捌月。
扣案如附表編號1 至6 所示之物均沒收銷燬，扣案如附表編號8
至10所示之物均沒收。
    事  實
一、黎記霖明知甲基安非他命為毒品危害防制條例第2 條第2 項
    第2 款所列之第二級毒品，依法不得持有、販賣，竟基於販
    賣第二級毒品以營利之犯意，於民國110 年2 月10日某時，
    在其承租之高雄市○○區○○○路00號6 樓之12之日租套房
    ，利用其所持有之OPPO廠牌行動電話，使用交友通訊軟體「
    Grindr」，以暱稱「Now 可幫（打）」表示販賣毒品甲基安
    非他命之訊息，適高雄市政府警察局三民第一分局三民派出
    所警員於同日8 時12分許執行網路巡邏勤務發現上述疑似販
    賣毒品之訊息，佯裝買家與其聯繫，雙方約定以新臺幣（下
    同）3,000 元購買甲基安非他命約1 公克重，嗣於同日10時
    45分許，佯裝買家之警員抵達上開日租套房，黎記霖當場交
    付1 小包甲基安非他命予該警員，經警當場表明身分，進而
    查獲致未遂，並當場扣得其所有如附表編號1 所示甲基安非
    他命1 小包，旋在上址房內扣得其所有如附表編號2 至4 所
    示甲基安非他命3 小包以及附表所示其餘物品，而查悉上情
    。
二、案經高雄市政府警察局三民第一分局報告臺灣高雄地方檢察
    署檢察官偵查起訴。
    理  由
一、證據能力部分：
    本判決所引用之供述證據（含書面陳述），屬被告以外之人
    於審判外所作之陳述者，公訴人、被告及指定辯護人於本院
    準備程序時，均表示同意有證據能力（見本院卷第65頁至第
    66頁），本院斟酌此等供述證據作成時之情況，並無違法不
    當情事，且認為以之作為證據應屬適當，依刑事訴訟法第15
    9 條之5 第1 項之規定，得作為證據。至以下所引用之非供
    述證據，均非人對現場情形之言詞描述本身，自無傳聞法則
    之適用，且無違法取得之情形，故亦得作為證據。
二、訊據被告就上開販賣第二級毒品未遂犯行於警詢、偵查及本
    院審理中均坦承不諱（見偵卷第17頁至第20頁、第105 頁至
    第106 頁；本院卷第107 頁），且被告坦承此次交易如成功
    可獲利約1,500 元等語（見偵卷第18頁），並有三民第一分
    局三民派出所110 年2 月10日職務報告、警員與被告之「Gr
    indr」通訊軟體對話紀錄譯文、對話紀錄擷取畫面各1 份在
    卷可證（見偵卷第13頁至第14頁、第49頁至第57頁）。又被
    告為警查獲之如附表編號1 至4 所示結晶共4 包，經送檢驗
    均含第二級毒品甲基安非他命成分，有高雄市立凱旋醫院11
    0 年4 月19日高市凱醫驗字第68111 號濫用藥物成品檢驗鑑
    定書1 紙在卷可佐（見偵卷第151 頁），復有高雄市政府警
    察局三民第一分局三民派出所搜索扣押筆錄、扣押物品目錄
    表各1 份、現場及扣案物照片共2 張在卷可參（見偵卷第31
    頁至第39頁、第47頁），以及附表所示物品扣案可證，足認
    被告之自白與事實相符，被告本案已足認定，應予依法論科
    。
三、論罪科刑之法律適用：
  ㈠核被告所為，係犯毒品危害防制條例第4 條第6 項、第2 項
    之販賣第二級毒品未遂罪。被告為販賣而持有第二級毒品甲
    基安非他命之低度行為，為其販賣第二級毒品甲基安非他命
    未遂之高度行為所吸收，不另論罪。
  ㈡被告前因施用毒品案件，經本院以107 年度簡字第3978號判
    決判處有期徒刑2 月確定，於108 年2 月22日易科罰金執行
    完畢等情，有臺灣高等法院被告前案紀錄表可參，其於受有
    期徒刑執行完畢後，5 年內故意再犯本件有期徒刑以上之罪
    ，為累犯。依司法院釋字第775 號解釋意旨，係指構成累犯
    者，不分情節，一律加重最低本刑，於不符合刑法第59條所
    定要件之情形下，致生行為人所受之刑罰超過其所應負擔罪
    責之個案，不符罪刑相當原則、比例原則，於此範圍內，在
    刑法第47條第1 項修正前，為避免發生上述罪刑不相當的情
    形，法院就該個案應裁量是否加重最低本刑；亦即，僅於個
    案經裁量後認應處最低法定刑，又無法適用刑法第59條規定
    減輕之情形，法院始應依此解釋意旨裁量不予加重最低本刑
    （最高法院109 年度台上字第619 號判決意旨參照）。則被
    告所犯本案犯販賣第二級毒品未遂犯行，並無應處最低法定
    刑之情形，故被告本案所為犯行，除法定刑為無期徒刑部分
    不得加重外，應依刑法第47條第1 項之規定加重其刑。
  ㈢被告本案犯行，係與警員佯裝之買家聯繫談妥販賣第二級毒
    品甲基安非他命之交易數量、時間、地點等事宜，此業如前
    述，故被告犯行已達著手階段，惟因警員本無購買第二級毒
    品之真意，故被告之販賣行為應屬未遂，爰依刑法第25條第
    2 項規定，按既遂犯之刑度減輕其刑，並依法先加後減之。
  ㈣被告於警詢、偵查及本院審理中自白犯行，有被告之各次筆
    錄可證，故被告本案販賣第二級毒品未遂犯行，爰依毒品危
    害防制條例第17條第2 項之規定減輕其刑，並依法遞減之。
  ㈤被告曾於警詢、偵查中供出本案毒品來源為「王晨羽」之人
    ，經檢警追查，目前尚未查緝「王晨羽」之人到案，此有臺
    灣高雄地方檢察署110 年9 月28日雄檢榮聖110 偵4740字第
    1100061642號函、高雄市政府警察局三民第一分局110 年9
    月29日高市警三一分偵字第11072724500 號函在卷可證（見
    本院卷第89頁至第91頁），是本件被告所為犯行，並未因被
    告供出毒品來源因而查獲，自無從依毒品危害防制條例第17
    條第1 項之規定予以減刑。
  ㈥爰審酌被告販賣甲基安非他命之行為，助長毒品氾濫，有害
    國民身心健康及社會治安，所為殊屬不該，幸因為警網路巡
    邏查獲而不遂。且被告犯後均坦承犯行，態度尚佳，復兼衡
    本案販賣甲基安非他命之金額為3,000 元，被告自述高職畢
    業之教育程度、目前無業、已婚、無子女、與家人同住之生
    活狀況等一切情狀，量處如主文所示之刑，以示懲儆。
四、沒收部分：
  ㈠扣案如附表編號1 所示第二級毒品甲基安非他命1 包，係被
    告該次欲販賣給警員之第二級毒品；而扣案如附表編號2 至
    4 所示之第二級毒品甲基安非他命亦為違禁物，該等第二級
    毒品甲基安非他命與其無法析離之包裝袋，均應依毒品危害
    防制條例第18條第1 項前段之規定，宣告沒收銷燬之。至於
    附表編號5 、6 所示之注射針筒各含有粉末、液體，經檢驗
    呈甲基安非他命陽性反應，有毒品初步檢驗報告單及照片在
    卷可憑（見偵卷第41頁至第45頁），而該等第二級毒品甲基
    安非他命與注射針筒亦無法完全析離，均應依同上規定，宣
    告沒收銷燬之。
  ㈡扣案如附表編號8 、9 所示之電子磅秤及夾鏈袋，據被告於
    警詢中供稱電子磅秤為販賣毒品時秤重使用，夾鏈袋為分裝
    毒品使用等語（見偵卷第19頁至第20頁），均應依刑法第38
    條第2 項前段之規定，宣告沒收。
  ㈢扣案如附表編號10所示之OPPO廠牌手機1 支，據被告於警詢
    中供稱係向朋友借用，供登入「Grindr」所用等語，足認該
    手機係被告可支配使用、供所犯販賣第二級毒品未遂犯行聯
    絡所用之物，應依毒品危害防制條例第19條第1 項規定宣告
    沒收。至於扣案如附表編號11所示之IPHONE廠牌手機1 支，
    據被告供稱為平常跟公司、家人及朋友使用，與毒品交易無
    關等語（見偵卷第20頁；本院卷第108 頁），而卷內並無證
    據證明此手機有用於本案交易毒品犯行聯絡使用，即無證據
    證明與本案犯行相關，不予宣告沒收。另扣案如附表編號7
    所示之物，據被告供稱為施用毒品所用等語（見偵卷第19頁
    ），並非違禁物，亦無證據證明與本案犯行相關，不予宣告
    沒收。
  ㈣至於被告本案販賣第二級毒品未遂之犯行，據被告於警詢中
    供稱將毒品交付前來購毒之人，並收取3,000 元，購毒者開
    門離開之時，即有警員進入表明警察身分，購毒者也表明警
    察身分等語（見偵卷第18頁），此與上開警員之職務報告內
    容相符，足認被告雖曾一度收取價金，然隨即遭警員逮捕，
    故被告應無保留該3,000 元犯罪所得，亦無其他證據足認被
    告另有獲取犯罪所得，無庸宣告沒收。
據上論斷，應依刑事訴訟法第299 條第1 項前段，判決如主文。
本案經檢察官盧葆清提起公訴，檢察官李佳韻到庭執行職務。
中    華    民    國  110     年    10    月    14    日
                  刑事第十五庭審判長法  官  方錦源
                                    法  官  陳彥霖
                                    法  官  都韻荃
以上正本證明與原本無異。
如不服本判決應於收受送達後20日內向本院提出上訴書狀，並應
敘述具體理由；如未敘述上訴理由者，應於上訴期間屆滿後20日
內向本院補提理由書（均須按他造當事人之人數附繕本）「切勿
逕送上級法院」。
因疫情遲誤不變期間，得向法院聲請回復原狀。
中    華    民    國   110    年    10    月    20    日
                                    書記官  吳紫瑄
附錄本案論罪科刑法條：
毒品危害防制條例第4 條
　
附表：
┌──┬───────────────────────────┐
│編號│扣案物品名稱                                          │
├──┼───────────────────────────┤
│1   │第二級毒品甲基安非他命1 包（毛重1.08公克、檢驗前淨重  │
│    │0.766 公克、檢驗後淨重0.756 公克）                    │
├──┼───────────────────────────┤
│2   │第二級毒品甲基安非他命1 包（毛重0.64公克、檢驗前淨重  │
│    │0.341 公克、檢驗後淨重0.331 公克）                    │
├──┼───────────────────────────┤
│3   │第二級毒品甲基安非他命1 包（毛重0.31公克、檢驗前淨重  │
│    │0.041 公克、檢驗後淨重0.031 公克）                    │
├──┼───────────────────────────┤
│4   │第二級毒品甲基安非他命1 包（毛重0.31公克、檢驗前淨重  │
│    │0.028 公克、檢驗後淨重0.018 公克）                    │
├──┼───────────────────────────┤
│5   │含甲基安非他命粉末之注射針筒1 支（起訴書誤載為含甲基安│
│    │非他命液體，應予更正）                                │
├──┼───────────────────────────┤
│6   │含甲基安非他命液體之注射針筒1 支                      │
├──┼───────────────────────────┤
│7   │玻璃球吸食器1組                                       │
├──┼───────────────────────────┤
│8   │電子磅秤1台                                           │
├──┼───────────────────────────┤
│9   │夾鏈袋1批                                             │
├──┼───────────────────────────┤
│10  │OPPO廠牌手機1 支（IMEI：000000000000000 號、0000000000│
│    │2462號）                                              │
├──┼───────────────────────────┤
│11  │蘋果廠牌IPHONE行動電話1 支（含SIM 卡1 張：0000000000號│
│    │，IMEI：000000000000000 號、000000000000000 號）      │
└──┴───────────────────────────┘